【裁判字號】    90,簡抗,19
【裁判日期】    900802
【裁判案由】    確認本票債權不存在
【裁判全文】
臺灣臺中地方法院民事裁定  九十年度簡抗字第一九號
    抗  告  人  甲○○
    法定代理人  謝壽夫
右抗告人與相對人間請求確認本票債權不存在事件，抗告人對於民國九十年四月二十
七日本院所為第一審之裁定提起抗告，本院裁定如左：
    主      文
抗告駁回。
抗告費用由抗告人負擔。
    理      由
一、抗告意旨略以：本件係李建德為賺大錢，利用屬身心障礙老人之抗告人設立鼎隆
    國際有限公司（下稱鼎隆公司）設立登記，而鼎隆公司資本總額新臺幣（下同）
    五百萬元亦是李建德所虛設，實際上並無營業，故台中商業銀行南陽分行為申領
    支票時，該行主辦行員，於民國八十八年十二月間前往鼎隆公司營業地址調看，
    發現是李建德租一間小空屋，屬無經營狀態之公司，業無出售營業項目之產品，
    因此不准其申領支票使用，而其他銀行如相對人、第一銀行、聯邦銀行等均未調
    查，即發給李建德領設立帳戶使用支票，所開出支票均拒絕往來，另台中縣稅捐
    稽徵處主辦潭子鄉之吳先生亦說李建德申請統一發票賣給砂石公司，已開出三千
    萬元得利，是其利用假公司去真借錢，要抗告人事後負責還錢事宜。另從八十九
    年九月起至現在，抗告人又因未繳健保費，而被罰繳滯納金，因此有病不得使用
    健保卡，而要自費，本案事發後，曾經請李建德辦理歇業或停業，而置之不理，
    現在抗告人之妻罹患重病，兒子李裕魁被騙吸食毒品入監服刑中，又抗告人年老
    又身心有障礙，且無工作，現租屋居住，為付房租費，有時尚且無飯度日，生活
    已陷入困境，為此仍狀請賜予訴訟救助，並將原裁定廢棄等語。
二、按當事人力能支出訴訟費用而受訴訟救助或其後力能支出者，法院應以裁定撤銷
    救助，並命其補交暫免之費用。民事訴訟法第一百十三條定有明文，經查，抗告
    人於雲林縣有一筆道地（地段地號：雲林縣二倫鄉○○段二０四號之一，現值六
    萬二千五百五十七元）、一筆建地（地段地號：雲林縣二倫鄉○○段二０四號，
    現值一百八十九萬二千一百三十四元）及一棟房屋（地段地號：雲林縣二倫鄉○
    ○村○○路二五號，現值為一萬四千元）、並投資有三信商業銀行股份有限公司
    （投資金額為十萬元）、台中市第六信用合作社（投資金額為一萬元）等，此有
    財政部台灣省中區國稅局台中縣分局九十年七月十日中區國稅局中縣密資第九０
    ００一九七一一號函在卷足參，顯見抗告人並非無資力，故原審認定抗告人係力
    能支出訴訟費用之人，並裁定將本院九十年二月二十二日九十年度中救字第二號
    裁定撤銷，並命抗告人於裁定送達五日，補繳暫免之第一審裁判費一千三百六十
    二元，於法並無違誤，抗告意旨指摘原裁定不當，求與廢棄改判，為無理由，應
    予駁回其抗告。
三、依民事訴訟法第四百三十六條之一第三項、第四百九十二條第一項、第九十五條
    、第七十八條，裁定如主文。
中      華      民      國    九十      年      八      月      二      日
                                    臺灣臺中地方法院民事第三庭
~B法      官  張瑞蘭
~B法      官  楊國精
~B法      官  許石慶
右為正本係照原本作成
不得抗告
中      華      民      國    九十      年      八      月      三      日
~B法院書記官


司法院資訊處製作；財團法人民間司法改革基金會備份。
